臺灣桃園地方法院刑事判決　　　　　　　96年度重訴字第25號
公　訴　人　臺灣桃園地方法院檢察署檢察官
被　　　告　丁○○
　　　　　　　　　　（現在臺灣桃園看守所龍潭女所羈押中）
選任辯護人　呂福元律師
被　　　告　戊○○
　　　　　　　　　　（現在臺灣桃園看守所羈押中）
上　一　人
選任辯護人　謝清昕律師
上列被告等因違反毒品危害防制條例案件，經檢察官提起公訴（
95年度偵字第25683 號、第25684 號、第25936 號、第25937 號
、第25938 號、96年度偵字第5778號），本院判決如下：
    主  文
戊○○共同運輸第二級毒品，處有期徒刑柒年肆月。扣案之第二
級毒品甲基安非他命肆包（合計驗餘淨重一千０八十三點六一公
克）沒收銷燬之。扣案之毒品外包裝（總重七點八九公克）、茶
葉罐紙袋壹個、空茶葉罐壹個、塑膠袋壹個、00000000
00號行動電話壹具，0000000000號行動電話壹具，
均沒收。
丁○○無罪。
    事  實
一、戊○○前曾因殺人未遂案件，經法院判處罪刑確定後，送監
    執行至民國九十四年十月二十一日假釋出監，假釋期間應至
    九十七年九月十二日期滿，尚未執行完畢（不構成累犯），
    仍不知悔改，其於九十五年十二月五日不詳時間，在屏東縣
    屏東市○○路上「大都會」網路咖啡店內，受真實年籍不詳
    自稱「進仔」或「清哥」之一名成年男子所託，自屏東運輸
    由「進仔」販售予乙○○、己○○及另一名不詳成年男子「
    阿昌」之第二級毒品甲基安非他命北上，交予在桃園接貨之
    乙○○（乙○○另行審結，己○○由法院另案審理）。戊○○明知甲基安非他命係毒品危害防制條例第二條第二項第二
    款規定列管之第二級毒品，非經許可不得運輸，竟仍率爾答
    允，並即透過「進仔」居中聯繫，而與「進仔」、乙○○、
    己○○及「阿昌」四人，五人共同基於運輸第二級毒品甲基
    安非他命之犯意聯絡（並無證據證明戊○○有販賣意圖），
    於九十五年十二月六日中午不詳時間，由戊○○按「進仔」
    指示，至屏東統聯客運站，向不詳之人收取已分裝為四包，
    外以塑膠袋及紙袋二層盛裝，並藏放在茶葉罐內之甲基安非
    他命，及途中聯絡乙○○所用之0000000000號行
    動電話一具後（均為「進仔」所有），於當日下午一時四十
    五分許搭乘統聯客運自屏東北上，預備將上開毒品運輸至桃
    園中壢地區交予乙○○。行前，戊○○先於當日下午一時二
    十二分四十五秒，持上開行動電話撥打乙○○之00000
    00000號行動電話，告知乙○○其已經準備搭乘四十五
    分的車次上路，而乙○○稍後在確認戊○○已經搭車上路後
    ，亦隨即於當日下午一時五十二分十七秒，以上開0000
    000000號行動電話撥打0000000000號行動
    電話，向接聽電話之「進仔」告稱：「那個硬的在路上了」
    等語，途中戊○○並再不時以上開行動電話聯絡乙○○，向
    乙○○回報其所在地點。之後，乙○○因故欲前往新竹，遂
    於當日下午五時十四分０九秒，持其上開行動電話撥打戊○○使用之前揭行動電話，要求戊○○在台中換搭計程車北上
    ，並約定雙方改在新竹縣竹北一帶交貨。當日晚間七時五十
    分許，乙○○、戊○○在新竹縣竹北市○○○路、勝利六街
    交叉路口處取貨時，為警跟監查獲，當場並在戊○○身上扣
    得其運輸北上之甲基安非他命四包（合計驗餘淨重一千０八
    十三點六一公克，外包裝總重七點八九公克），「進仔」所
    有供盛裝上開毒品所用之茶葉罐紙袋一個、空茶葉罐一個、
    塑膠袋一個，及「進仔」所有供戊○○聯絡乙○○所用之0
    000000000號行動電話一具，另在乙○○駕駛之小
    客車車上查獲毒品價款計現金新臺幣（下同）八十萬元，乙○○所有用於聯絡戊○○所用之0000000000號行
    動電話，及其他不詳門號之行動電話三具。
二、案經內政部警政署刑事警察局移送臺灣桃園地方法院檢察署
    檢察官偵查起訴。
    理  由
壹、程序部分：
一、後引證人乙○○之警詢筆錄，以及證人甲○○、丙○○在檢
    察官偵查中製作之偵訊筆錄，雖均為審判外之傳聞，惟被告
    戊○○及其辯護人均同意引用前開乙○○之警詢筆錄部分，
    做為證據，本院審酌乙○○係在警員查獲後即時製作警詢筆
    錄，較無餘裕考量相關陳述之利弊得失，致陳述造假之虞，
    且部分供述內容明顯不利於乙○○自己，在查獲現場並有大
    批毒品甲基安非他命、現鈔等物扣案，足認乙○○上開警詢
    筆錄具有特別可信之情況，本院認為適宜採為證據，依刑事
    訴訟法第一百五十九條之五第一項規定，上開警詢筆錄對被
    告戊○○而言，有證據能力。再者，證人甲○○、丙○○二
    人在檢察官偵查中製作之偵訊筆錄，均已依法具結，核無顯
    不可信之情況，且其二人事後在本院審理時並各以證人身分
    ，依法具結作證，並接受交互詰問，故其二人之前開偵訊筆
    錄部分，依刑事訴訟法第一百五十九條之一第二項規定，亦
    均得採為證據。
貳、有罪部分：
一、訊據被告戊○○坦承上揭運輸毒品之犯行不諱，且查：
（一）警員係於九十五年十二月六日晚間七時四十分許，在新竹
      縣竹北市○○○路、勝利街交叉路口處，當場查獲被告戊○○與乙○○，並在被告戊○○身上查扣0000000
      000號行動電話一具、以茶葉罐盛裝之四包結晶物，另
      在乙○○駕駛之小客車車上查獲現款八十萬元、0000
      000000號行動電話一具，及其他不詳門號之行動電
      話三具等事實，業經被告戊○○自承屬實，核與證人楊崴
      翔在警詢中指述其目睹被告戊○○、乙○○被捕之情節相
      符（九十五年度偵字第二五六八四號卷第四十七頁反面）
      ，此外，並有上開四包結晶物及其外包裝、茶葉罐紙袋一
      個、空茶葉罐一個、塑膠袋一個、0000000000
      號行動電話一具、乙○○車上查獲之八十萬元現款，及乙○○使用之0000000000號行動電話一具扣案可
      資佐證。而扣案之四包結晶物經內政部警政署刑事警察局
      鑑定結果，認均含有第二級毒品甲基安非他命成分，合計
      驗餘淨重一千０八十三點六一公克，包裝塑膠袋總重約七
      點八九公克，亦有該局鑑驗通知書一份在卷可參（九十六
      年度偵字第五七七八號卷第四十三頁）。
（二）被告戊○○如何受「清哥」委託，於九十五年十二月六日
      下午，在屏東市統聯客運站前，向一名不詳成年男子收受
      扣案之甲基安非他命及行動電話後，搭乘統聯客運北上，
      並以該行動電話不時撥打乙○○之0000000000
      號行動電話，向乙○○回報其所在，稍後乙○○因故回撥
      電話聯絡被告戊○○，要求被告戊○○在台中下車，改搭
      計程車繼續北上，至竹北地區交貨，而於當日晚間七時五
      十分許，兩人在新竹縣竹北市○○○路、勝利六街相約取
      貨時，為警查獲等事實，迭經被告戊○○於本院審理時自
      承屬實，而依卷附之通訊監察譯文顯示，被告戊○○於九
      十五年十二月六日中午，在屏東成功取得毒品後，隨即於
      當日下午一時二十二分四十五秒，持000000000
      0號行動電話，撥打乙○○之0000000000號行
      動電話，向乙○○告稱：「煥哥，我坐四十五分的車子」
      等語，隨後乙○○並即於當日下午一時五十二分十七秒，
      以上開0000000000號行動電話撥打00000
      00000號行動電話，向接聽電話之人告稱：「那個硬
      的在路上了」等語，之後乙○○並再於當日下午五時十四
      分０九秒，撥打上揭0000000000號電話聯絡被
      告戊○○，要求被告戊○○在台中換車，而被告戊○○亦
      在之後以上開行動電話不時聯絡乙○○，向乙○○告知其
      所在地點，迄當日晚間七時四十分許其二人被警查獲時為
      止（九十六年度偵字第七一二四號卷二第三０四頁至第三
      ０四頁反面），顯然被告戊○○在屏東接運毒品後，其自
      屏東運毒北上之行動，由始至終均在乙○○掌控之下。再
      參酌乙○○於九十五年十二月六日為警查獲後，在警詢中
      自承：「八十萬元我本來想要去竹北市○○○街五十二號
      二樓之二購買毒品，所以我帶那麼多錢」、「實際上我跟
      『大支的』（即己○○）與進仔、阿昌前一天就有在二樓
      見面時，就有談論到購買毒品的事情」等語（九十五年度
      偵字第二五六八四號卷第八頁）。上開事證相互對照，除
      被告戊○○所述之取貨、搭車時間，與通聯譯文顯示之時
      間略有出入，應係時間估計有誤，以及其所謂之「清哥」
      與乙○○所述之「進仔」，應係指同一人之隨口稱呼以外
      ，其餘情節互核相符，足認被告戊○○前揭自白屬實，可
      以採信。至此，乙○○與己○○、「阿昌」共同向「進仔
      」購買扣案之甲基安非他命，交由被告戊○○在屏東接貨
      後，運毒北上，預備送交乙○○之事實，已堪認定。
（三）被告戊○○為警查獲後，在警詢中雖一度辯稱：伊不知道
      茶葉罐內裝的是甲基安非他命云云，惟其此後在本院審理
      時，已經坦承犯案，而由常情以觀，查獲的甲基安非他命
      數量眾多，乙○○甚至攜帶八十萬元欲前來交易毒品，是
      則，若非被告戊○○知情，「進仔」當無可能安心將毒品
      交予被告戊○○運送之理，何況上開毒品經鑑定結果約有
      一公斤之重，此與一般茶葉罐之重量明顯有異，則被告戊○○亦應察覺個中異狀，是故，被告戊○○警詢中所辯：
      伊不知情云云，應係卸責之詞，並不可採。
（四）至於乙○○在本院審理時雖亦辯稱：「戊○○說他從哪裡
      取得茶葉罐及手機的經過我不清楚，我是跟壹個綽號『阿
      進』的人買安非他命，九十五年十二月五日我有跟『阿進
      』見面，他說有品質不錯的安非他命，問我是否要買，我
      說如果我試了之後，如果覺得品質不錯，我就買，九十五
      年十二月六日下午二時多，戊○○就打我的行動電話，該
      行動電話是「進哥」拿給我的，我不知道戊○○何以會打
      該行動電話給我，‧‧‧我沒有叫戊○○帶毒品上來給我
      」云云（本院九十六年七月四日筆錄），意指其對被告戊○○運毒北上一節，並不知情。然查，設若被告戊○○僅
      單純受「進仔」指示，將甲基安非他命送交乙○○試貨，
      而乙○○本人在事前並不知情，則衡情，被告戊○○在屏
      東取得毒品後，並無撥打電話向乙○○回報其搭車時間，
      並在旅程中不時向乙○○報告其現時所在之必要，即乙○○亦無以主導者自居，而電話指示被告戊○○在台中換車
      之理，何況被告戊○○在本院審理時，經檢察官質以：「
      你在電話中都沒有向乙○○提過你要交茶葉罐給他的事」
      時，亦答稱：「沒有」等語，而在檢察官進一步追問：「
      乙○○是否知道你找他何事」時，更明確答稱：「他應該
      知道」等語（同上筆錄），參酌乙○○猶攜帶購毒之八十
      萬元鉅款前往與被告戊○○會面，顯係預備在點收扣案之
      毒品甲基安非他命後，將上開毒品價款交給被告戊○○帶
      回屏東，轉交「進仔」之情，在在足認乙○○自始即知情
      並掌控被告戊○○運毒北上之事，乙○○所辯：伊不知情
      戊○○運毒云云，顯屬卸責之詞，亦不足採。
（五）被告戊○○在警詢及本院審理時雖均供稱：伊是在下午二
      點左右，向一名男子取得扣案之甲基安非他命，及聯絡乙○○所用之0000000000號行動電話，再搭車北
      上云云（九十五年度偵字第二五六八四號卷第三十七頁反
      面、本院），然由前引通訊監察譯文以觀，被告戊○○早
      在案發當日下午一時二十二分四十五秒，即已持上開行動
      電話通知乙○○其搭乘四十五分的車次等語，隨後乙○○
      亦於當日下午一時五十二分十七秒，以電話聯絡「進仔」
      表示毒品已經上路等語，此均如前項理由（二）所述，兩
      相對照，上開被告戊○○所述之接運毒品時間顯然有誤，
      或係其錯估時間所致，應參酌前引通訊監察譯文，認定被
      告戊○○係在當日中午不詳時間接運毒品後，搭乘當日下
      午一時四十五分之車次北上，併予敘明。
（六）本件乙○○與己○○、「阿昌」三人共同向「進仔」購買
      扣案之毒品甲基安非他命後，「進仔」遂在屏東將毒品交
      給被告戊○○，由被告戊○○將毒品運輸北上，預備在桃
      園中壢地區轉交給乙○○，途中因乙○○之故，而臨時改
      將毒品運至新竹竹北交貨時，為警查獲等情，已見前述，
      就販賣毒品部分之犯行，上開買賣雙方彼此一買一賣，互
      不相干，然就被告戊○○運毒北上之犯行部分，則因被告
      戊○○之運毒行為，始終在買賣雙方共同監控之下，且毒
      品係由賣方之「進仔」交付予被告戊○○，預備送交買方
      之乙○○點收，甚至乙○○亦預備將毒品價款八十萬元交
      予被告戊○○帶回屏東，僅係在運輸途中遭警方及時攔獲
      而已，據此，足認乙○○、己○○、「阿昌」及「進仔」
      均知情被告戊○○運毒北上，並均參與其事，是故，該乙○○等四人與被告戊○○就前開運毒犯行間，自應認有犯
      意聯絡及行為分擔，均為共同正犯。至於公訴人指訴被告
      戊○○亦涉及此次毒品買賣部分，並無證據證明，尚難採
      取，併予敘明。
（七）綜上所述，本件事證明確，被告戊○○之犯行已堪認定，
      應依法論科。
二、按甲基安非他命係毒品危害防制條例第二條第二項第二款規
    定列管之第二級毒品，非經許可，不得無故運輸。次按，毒
    品危害防制條例第四條第二項運輸第二級毒品罪，不以國外
    輸入國內或國內輸出國外為限，其在國內運輸者，亦屬之；
    而該罪所謂之「運輸」，係指本於運輸意思，而搬運輸送者
    而言，倘有此意圖，一有搬運輸送之行為，犯罪即已成立，
    並非以運抵目的地為完成犯罪之要件，且運輸毒品罪並不以
    兩地間毒品直接搬運輸送移轉存置於特定地點為限，其以迂
    迴、輾轉方法，利用不相同之運輸工具、方法，將特定之毒
    品移轉運送至終極目的地者，其各階段之運送行為，均不失
    為「運輸」行為之一種，最高法院九十二年度台上字第五四
    二六號判決可資參照。經查，被告戊○○如何自屏東運輸甲
    基安非他命北上，而與乙○○在新竹竹北接貨時被捕等情，
    已見前述，依上說明，其所為自係運輸第二級毒品無誤。核
    被告戊○○所為，係犯毒品危害防制條例第四條第二項之運
    輸第二級毒品罪。其為運輸而持有本案第二級毒品之低度行
    為，為運輸之高度行為所吸收，不另論罪。被告戊○○與乙○○、己○○、「阿昌」、「進仔」五人就上開運輸第二級
    毒品犯行間，有犯意聯絡行為分擔，應為共同正犯。爰審酌
    毒品危害國人之身體健康至深，而吸毒者為獲取毒品吸食，
    以致傾家蕩產，甚或從事不法勾當，男盜女娼者，所在多有
    ，間接影響社會治安甚鉅，以此論之，運輸、販售毒品之徒
    ，無異供給或引誘他人犯罪，惡性較一般犯罪更深，而政府
    對毒品犯罪不僅查緝不遺餘力，且在機場等處廣泛宣導毒害
    ，被告戊○○對此當無不知之理，然其竟仍率爾答允為人運
    輸毒品，且運輸之毒品數量甚多，若未被查獲而流入市面，
    所生毒害非輕，原不宜輕縱，姑念被告犯後坦承其運毒犯行
    ，尚知悔悟，且非販毒主腦，犯罪情節相對而言較為輕微，
    被告犯罪之動機、手段，及其犯後態度等一切情狀，從輕量
    處如主文所示之刑，以資懲儆。末按，被告戊○○行為後，
    中華民國九十六年罪犯減刑條例雖已經立法院三讀通過，總
    統公布，並於九十六年七月十六日起施行，惟其所犯之罪，
    係同條例第三條第一項第七款所列舉不予減刑之罪名，且本
    件所宣告之刑已逾有期徒刑一年六月，依上引減刑條例第三
    條規定，本件即不能予以減刑，附予敘明。
三、扣案之四包甲基安非他命均係第二級毒品，應依毒品危害防
    制條例第十八條第一項前段規定沒收銷燬之。扣案之毒品外
    包裝、茶葉罐紙袋一個、空茶葉罐一個、塑膠袋一個及00
    00000000號行動電話一具、0000000000
    號行動電話一具均係供運輸本案毒品所用之物，除0000
    000000號行動電話係共犯乙○○所有之外，其餘之物
    均為共犯「進仔」所有，應依毒品危害防制條例第十九條第
    一項前段規定沒收。至於乙○○遭查扣之八十萬元現款，雖
    係乙○○預備販入本案甲基安非他命所用，惟並非供本件運
    輸毒品犯行之物，不予沒收，併予敘明。
參、無罪部分：
一、公訴意旨另以：被告丁○○綽號「曉薇」，平日與甲○○（
    另行審結）交往密切，明知海洛因係毒品危害防制條例第四
    條第二項第一款規定列管之第一級毒品，不得販賣，竟與甲○○共同意圖營利，而基於販賣海洛因之犯意聯絡，以其使
    用之0000000000號行動電話，與綽號「雪兒」之
    丙○○（另行審結）所持用之0000000000號行動
    電話通話聯絡，以每包三公克，新臺幣一萬七千元之價格，
    將海洛因販賣予丙○○，嗣並於九十五年十二月初某日，在
    桃園縣楊梅鎮○○路○段二五０巷一號一樓客廳內，將甲○○已經分裝完成之海洛因（數量不詳），交付予丙○○，並
    收取丙○○所交付之毒品價款十九萬元。因認被告丁○○所
    為，涉犯毒品危害防制條例第四條第一項之販賣第一級毒品
    罪嫌。
二、訊據被告丁○○堅決否認有何販賣第一級毒品犯行。辯稱：
    我是有替甲○○向丙○○收十九萬元，但我不知道那是什麼
    錢等語。
三、按犯罪事實應依證據認定之，無證據不得認定犯罪事實，刑
    事訴訟法第一百五十四條第二項定有明文。經查，公訴人認
    被告丁○○涉有上揭販賣第一級毒品罪嫌，無非係以被告丁○○部分之自白，證人甲○○、丙○○之指述，及警方監聽
    丙○○使用之0000000000號行動電話之通訊監察
    譯文等件，為其論據。惟查：
（一）被告丁○○在警詢中僅自承：「我在（九十五年十二月）
      六日早上於桃園縣楊梅鎮○○路○段二五０巷一號前見過
      『雪兒』（即丙○○），因她要拿錢給大哥（即甲○○）
      ，大哥在睡覺，所以我幫他代收十九萬元新臺幣，她並沒
      有說什麼錢」等語，在檢察官偵查中亦僅陳稱：「她（丙○○）只交十九萬給我，貨是放在楊梅幼獅路一段二五０
      巷一號的別墅一樓客廳桌子底下，她把錢給我後把貨取走
      」等語，嗣經檢察官追問：「妳說的貨是什麼」時，仍僅
      泛稱：「貨已經包好了，那十九萬是丙○○欠甲○○的錢
      ，什麼錢我沒有問，時間是在九十五年十二月，不是我交
      給她的」等語（九十五年度偵字第二五九三八號卷一第三
      十九頁、第四十頁，同上卷二第二四二頁），由其供述，
      既無法認定該十九萬元確係毒品交易之價款，亦無法認定
      所謂之「貨」是否為毒品，又或係何種毒品，是故，依被
      告丁○○此部分供述，並無法認定其有何販賣海洛因給丙○○之事實。而被告丁○○此後在本院審理時，已翻異前
      詞，亦無法再予調查（本院卷三第二百頁）。
（二）證人甲○○於檢察官偵查中雖自承：「『雪兒』毒品部分
      確實不是丁○○賣的，是伊叫丁○○交給『雪兒』的」等
      語（九十五年度偵字第二五九三八號卷二第二四九頁），
      惟甲○○之後在本院審理時，則以證人身分證稱：「我沒
      有叫丁○○將毒品交給雪兒，當時在檢察官訊問時，因為
      我坦承很多案件，檢察官當時也跟我說雪兒講，他的毒品
      是丁○○賣給他的，我聽完之後才說不是丁○○賣給丙○○的，是我叫丁○○拿給丙○○的，我的意思是我賣給雪
      兒的，但是我講這些內容的時候，因為我已經坦承很多案
      件，我不希望丁○○受到雪兒的牽累才如此說，至於丙○○提到她確實曾與丁○○交易過毒品，這個部分我不清楚
      」等語（本院卷三第二０七頁），不僅先後所述不一，不
      能遽信，且單就甲○○前開偵查中之證詞以觀，其所述透
      過被告丁○○販賣海洛因予丙○○之該次毒品交易，究係
      在何時？何地？以何價格？販售多少數量之海洛因？均付
      闕如，證明力不高，亦無法據此認定被告丁○○確有販賣
      海洛因之犯罪事實。
（三）證人丙○○之證詞，不足採為不利於被告丁○○之認定：
    1.丙○○確曾於九十五年十二月六日凌晨六時四十一分三十
      二秒，以0000000000號行動電話撥打被告丁○○之0000000000號行動電話，表示欲過來尋找
      甲○○等語，稍後被告丁○○並持上開行動電話回撥丙○○之前揭行動電話，向丙○○詢稱：「妳昨天那個還要，
      是不是」等語，而丙○○亦回稱：「是啊」等語，有上開
      行動電話之通訊監察譯文一份附卷可稽（九十六年度偵字
      第七一二四號卷三第五九三頁），且丙○○於九十五年十
      二月七日檢察官偵查中，對該次通訊監察內容亦二次證稱
      ：「我是要向『曉薇』要安非他命，但她說她沒有東西給
      我」、「我要和她買，但她沒有」等語（九十五年度偵字
      第二五六八四號卷第七十八頁、第八十三頁），即被告在
      本院審理時，亦坦承上開對話中所謂之「那個還要」，是
      指安非他命等語（本院卷三第二０一頁）。然查，依此部
      分證據，至多僅能證明九十五年十二月六日當日，被告丁○○確實在電話中向丙○○探詢張女是否有意購買毒品，
      並無法證明該次確有任何毒品交易甚明，且由丙○○前開
      證詞可知，該次丙○○係欲向被告丁○○購買安非他命而
      非海洛因，換言之，此亦無法證明被告丁○○確有販賣海
      洛因予丙○○之犯罪事實。
    2.丙○○於前述九十五年十二月七日檢察官偵查中，經檢察
      官質以：「你有無透過『曉薇』（即被告丁○○）購買海
      洛因或安非他命」時，雖證稱：「有」等語，稍後並補稱
      ：「『曉薇』在楊梅那附近有交給我一、二包三公克之海
      洛因，我有部分吃掉，一部份賣人賣二萬元」、「我和『
      曉薇』有交易過二次毒品，時間我忘了，數量二包，一包
      重三公克，二包共六公克，一包一萬七千元」等語（九十
      五年度偵字第二五六八四號卷第七十八頁、第八十三頁）
      ，然嗣後丙○○在本院審理時，對此則翻稱：「我沒有向
      曉薇拿過海洛因，偵查中說有向她拿過二次海洛因，是因
      為當時在提藥，而且檢察官口氣很兇，我很怕，該九十五
      年十二月六日的通訊監察譯文，我是要還甲○○錢，而和
      丁○○聯絡，電話中講的『那個』，是指錢」云云（本院
      卷三第二一０頁、第二一一頁），是則，丙○○此部分證
      詞，除其片面指訴外，並無其他實據以佐其說，且又前後
      反覆，自不能遽信，不僅如此，本案丙○○係與被告丁○○、甲○○同時落網，而甲○○則坦承販賣毒品予丙○○
      等語，已見前述，是故，亦不能排除丙○○為分散甲○○
      之罪責，而推稱部分毒品係向被告丁○○購買之可能，從
      而，丙○○此部分證詞，亦無法採信。
    3.綜上，丙○○之證詞，亦不足採為不利於被告丁○○之認
      定。
（四）再互核被告丁○○與甲○○、丙○○上開供述結果，丙○○雖指稱：伊曾二次向被告丁○○購入海洛因，每次各一
      包一萬七千元等語，已見前述，然被告丁○○係於九十五
      年十二月六日一次向丙○○收取十九萬元，此與上開丙○○應付之毒品價款合計不過三萬四千元相比，其間差距未
      免過大，並不吻合，而若認該十九萬元係丙○○先前積欠
      甲○○之海洛因價款，則又因甲○○之前引證詞空泛，無
      法認定其與丙○○交易毒品之細節，致亦無法認定被告丁○○與吳、張二人之毒品交易有關。如認此十九萬元係丙○○於九十五年十二月六日前來向被告丁○○取貨之毒品
      價款，則又與前開通訊監察譯文不相適合，甚至丙○○於
      九十五年十二月六日落網時身上被查獲之海洛因，亦無從
      認定與被告丁○○有關（見起訴書第十三頁），從而，亦
      難以被告丁○○與證人甲○○、丙○○三人之供述，互為
      補強，進而推論被告丁○○有販賣海洛因予丙○○之犯罪
      事實。
（五）綜上，依現有證據，尚不足證明被告丁○○有與甲○○共
      同販賣海洛因予丙○○之事實，依法自應為被告丁○○無
      罪之諭知。
肆、不另為無罪諭知部分：
一、公訴意旨另以：被告戊○○與乙○○、己○○、「阿昌」、
    「進仔」共同意圖營利，並均基於販賣第二級毒品甲基安非
    他命之犯意聯絡，由乙○○、己○○、「阿昌」向「進仔」
    購入甲基安非他命，而由「進仔」通知被告戊○○，於九十
    五年十二月六日，在屏東統聯客運站向不詳成年男子取得以
    茶葉罐盛裝之一大包甲基安非他命，及聯絡乙○○所用之0
    000000000號行動電話一具後，於當日下午攜帶上
    開毒品，搭乘統聯客運自屏東北上，預備將上開毒品運輸至
    桃園中壢地區交予乙○○（被告戊○○涉嫌運輸毒品部分，
    詳見前開有罪理由欄所述），嗣因故雙方約定改在新竹縣竹
    北一帶交貨，而於當日晚間七時五十分許，二人在新竹縣竹
    北市○○○路、勝利六街交叉路口處取貨時，為警當場查獲
    ，並扣得被告戊○○運輸北上之甲基安非他命一大包及呈裝
    上開毒品所用之茶葉罐紙袋一個、空茶葉罐一個、塑膠袋一
    個，0000000000號行動電話一具，另在乙○○駕
    駛之小客車車上查獲毒品價款八十萬元，因認被告戊○○所
    為，亦涉有毒品危害防制條例第四條第二項之販賣第二級毒
    品罪嫌。
二、經查，被告戊○○雖然坦承於上揭時間、地點，受「進仔」
    所託，為乙○○等人自屏東運輸甲基安非他命北上之犯罪事
    實，惟本案源自乙○○、己○○及「阿昌」三人出資，以八
    十萬元向「進仔」購買查獲之甲基安非他命，被告戊○○不
    過因此受託送運毒品而已，此見前項有罪理由欄所述，準此
    ，被告戊○○在主觀上顯無與乙○○、己○○及阿昌共同販
    入甲基安非他命之犯意聯絡，亦無法認定其有與「進仔」共
    同販售安非他命之不法意圖，而乙○○雖然攜帶八十萬元現
    款前來接運毒品，惟此並無法推論被告戊○○即與本件毒品
    買賣有關，從而，公訴人指述被告戊○○與乙○○等人共同
    販賣第二級毒品甲基安非他命部分，尚難採取。惟公訴人認
    被告戊○○此部分犯行，與前揭論罪科刑部分之事實間，有
    想像競合犯裁判上一罪之關係，爰不另為無罪之諭知。
據上論斷，應依刑事訴訟法第二百九十九條第一項前段、第三百
零一條第一項，毒品危害防制條例第四條第二項、第十八條第一
項前段、第十九條第一項前段，刑法第十一條前段、第二十八條
，判決如主文。
本案經檢察楊挺宏到庭執行職務。
中　　華　　民　　國　　96　　年　　8 　　月　　8   　日
                  刑事第八庭  審判長法　官  邱滋杉
                                    法  官  袁雪華
                                    法  官  陳彥宏
以上正本証明與原本無異
如不服本裁定應於送達後5 日內向本院提出抗告狀。
                                    書記官　翁其良
中　　華　　民　　國　　96　　年　　8 　　月　　8   　日
論罪法條：毒品危害防制條例第4條第2項
毒品危害防制條例第4條
製造、運輸、販賣第一級毒品者，處死刑或無期徒刑；處無期徒
刑者，得併科新臺幣 1 千萬元以下罰金。
製造、運輸、販賣第二級毒品者，處無期徒刑或 7 年以上有期徒
刑，得併科新臺幣 7 百萬元以下罰金。
製造、運輸、販賣第三級毒品者，處 5 年以上有期徒刑，得併科
新臺幣 5 百萬元以下罰金。
製造、運輸、販賣第四級毒品者，處 3 年以上 10 年以下有期徒
刑，得併科新臺幣 3 百萬元以下罰金。
製造、運輸、販賣專供製造或施用毒品之器具者，處 1 年以上 7
年以下有期徒刑，得併科新臺幣 1 百萬元以下罰金。
前五項之未遂犯罰之。
